最高法院刑事裁定　　　　　　　一○○年度台抗字第一八八號
抗　告　人　葉庭瑜
　　　　　　楊永德
上列抗告人等因殺人等罪案件，不服台灣高等法院中華民國一○
○年二月十七日所為第三審羈押之裁定（一○○年度上重更(一)字
第二二號），提起抗告，本院裁定如下：
    主  文
抗告駁回。
    理  由
本件原裁定以：抗告人葉庭瑜、楊永德因殺人等罪案件，原審判
決後提起第三審上訴，因抗告人等犯罪嫌疑重大，所犯為最輕本
刑五年以上有期徒刑之罪，業經原審判處葉庭瑜無期徒刑，楊永
德應執行有期徒刑十九年六月，有逃亡之虞，而有刑事訴訟法第
一百零一條第一項第一、三款情形，非予羈押顯難進行審判、執
行，依刑事訴訟法第一百二十一條第二項規定，自民國一○○年
二月十七日起為第三審羈押。抗告人葉庭瑜抗告意旨略以：(一)原
審認定伊係通緝到案，有逃亡之事實。然本案乃伊主動至檢察署
說明，並非遭逮捕，伊當時住在桃園，戶籍地則出租予楊永德，
如有傳票送達戶籍地，無從知悉。伊於九十七年七月五日赴大陸
乃既定行程，同日返台始知楊永德誣陷栽贓，即尋覓律師協助，
故延至同年八月五日始到案說明。若伊想逃亡，何須委任律師到
案說明？(二)伊與家人同住，工作、家庭皆在台灣，國外無任何親
屬可依靠，自家經營之公司歷三十年均正派經營，可擔保絕不影
響日後審判之進行。又母親年高，身體虛弱亟待照顧，絕無拋棄
家庭而逃亡之可能。(三)重罪不得作為羈押之唯一要件，業經司法
院第六六五號解釋在案，伊遭羈押已二年餘，經原審調查結果，
足證伊並非嫌疑重大，且伊已具狀陳明全部事實，日後審理必為
相同陳述。(四)依無罪推定原則，羈押對被告之人格係嚴重侵害，
不得僅因被告犯罪嫌疑重大即可視為有逃亡之虞。伊與楊永德利
害相反，顯無湮滅、偽造、變造證據或勾串共犯之可能云云。抗
告人楊永德抗告意旨略以：(一)伊自偵查以來，明白陳述案發當日
見聞，卷內相關人證、物證均已調查，無勾串之可能。伊與葉庭
瑜之供述明顯不同，不可能相互勾串，實無繼續羈押之必要。(二)
伊與張浚原無任何仇怨，實無殺人之動機。葉庭瑜與張浚原有金
錢糾紛，對張浚原不滿，足見係葉庭瑜下手殺人，與伊無關。伊
所辯張浚原係遭鐵絲綑綁等情，業經法醫研究所證實，足見葉庭
瑜陷害伊，又勾串證人。案發後伊作息正常，且涉嫌並非重大，
無羈押之必要。(三)原審未依據事實認定伊有逃亡之虞，顯不符羈
押要件，伊有固定住所及職業，並在住址遭警拘提到案，並無逃
匿情事，且伊身負多重疾病，更無逃匿而置自己身體危險之可能
云云。惟按羈押之目的，在於確保刑事偵查、審判程序之完成及
刑事執行之保全。被告有無刑事訴訟法第一百零一條、第一百零
一條之一所規定之羈押要件，應否羈押，以及羈押後其羈押原因
是否仍然存在，有無繼續羈押之必要，事實審法院本得斟酌訴訟
進行程度及其他一切情形而為認定，故受羈押之被告除確有刑事
訴訟法第一百十四條所列情形之一者外，其應否羈押，事實審法
院自有認定裁量之權，苟無濫用其權限之情形，即不得任意指為
違法。本件抗告人等因犯殺人等罪，業經原審判處葉庭瑜無期徒
刑，楊永德應執行有期徒刑十九年六月。彼等所犯之罪，殺人罪
部分，法定本刑為死刑、無期徒刑或十年以上有期徒刑，原審以
抗告人經訊問後認其既經判處重刑，彼等犯罪嫌疑重大，有刑事
訴訟法第一百零一條第一項第一、三款之情形，非予羈押，顯難
進行審判、執行，而為第三審羈押，於法並無不合。且原審並非
以抗告人涉犯重罪作為羈押之唯一原因，並無背於司法院釋字第
六六五號解釋意旨。抗告意旨係對於原審法院依職權審酌之事項
，任意指摘，自難認為有理由，本件抗告應予駁回。
據上論結，應依刑事訴訟法第四百十二條，裁定如主文。
中    華    民    國  一○○  年    三    月   十七   日
                      最高法院刑事第十二庭
                          審判長法官  陳  世  淙  
                                法官  陳  東  誥  
                                法官  何  菁  莪  
                                法官  許  錦  印  
                                法官  蔡  名  曜  
本件正本證明與原本無異
                                      書  記  官  
中    華    民    國  一○○  年    三    月  二十三  日
                                                       s